【裁判字號】    95,易,1169
【裁判日期】    950929
【裁判案由】    竊盜
【裁判全文】
臺灣臺南地方法院刑事判決              95年度易字第1169號
公  訴  人  臺灣臺南地方法院檢察署檢察官
被      告  甲○○
                      之1（
上列被告因竊盜案件，經檢察官提起公訴（95年度偵字第13705
號），被告於本院準備程序進行中，先就被訴事實為有罪之陳述
，經本院合議庭裁定由受命法官獨任進行簡式審判程序，判決如
下：
    主    文
甲○○毀越門扇攜帶兇器竊盜，累犯，處有期徒刑捌月；又毀越
門扇攜帶兇器竊盜，累犯，處有期徒刑捌月，扣案之六角板手壹
支、油壓剪壹支及剪刀參支均沒收之。應執行有期徒刑壹年貳月
，扣案之六角板手壹支、油壓剪壹支及剪刀參支均沒收之。
    事    實
一、被告甲○○曾因違反毒品危害防制條例案件，經本院於民國
    （下同）九十年七月二十三日以九十年度訴字第六三二號判
    決判處有期徒刑十月確定，於九十二年五月十五日因縮短刑
    期執行完畢；詛仍不知悔改，竟意圖為自己不法之所有，分
    別於九十五年九月十一日十三時許及同日十三時十分許，攜
    帶自己所有而客觀上可作為兇器使用之六角板手、油壓剪各
    一支及剪刀三支，前往臺南市○○區○○街十四號七樓之二
    及另行起意至同址二樓之二內，以前開剪刀剪破紗門並打開
    門鎖侵入之方式，分別竊取宏基ＭＯＤＥＬ  ＮＯＺＢ１手
    提電腦一台及乙○○所有之ＳＨＡＲＰ  ＧＸ３１、ＳＯＮ
    Ｙ  ＥＲＩＣＳＳＯＮ  Ｊ２３０Ｉ行動電話各一支、現金
    新臺幣（下同）八五七九元及金項鍊、金戒指等黃金飾品約
    二錢，經被害人乙○○報警當場查獲，並扣得作案用之六角
    板手、油壓剪各一支及剪刀三支。
二、案經臺南市警察局第二分局報告臺灣臺南地方法院檢察署檢
    察官偵查起訴。
    理    由
壹、程序方面：
一、本案被告甲○○所犯之罪，並非死刑、無期徒刑或最輕本刑
    有期徒刑三年以上之罪，亦非高等法院管轄第一審案件，且
    於準備程序進行中，被告先就被訴事實為有罪之陳述，經告
    知被告簡式審判程序之旨，並聽取檢察官、被告之意見後，
    本院合議庭裁定由受命法官進行簡式審判程序，是本案之證
    據調查，依刑事訴訟法第二百七十三條之二規定，不受同法
    第一百五十九條第一項、第一百六十一條之二、第一百六十
    一條之三、第一百六十三條之一及第一百六十四條至第一百
    七十條規定之限制。
二、按行為後法律有變更者，適用行為時之法律。但行為後之法
    律有利於行為人者，適用最有利於行為人之法律，刑法第二
    條第一項定有明文。本件被告行為後，刑法總則編於九十四
    年二月二日大幅修正公布後，並於九十五年七月一日正式施
    行，而刑法第二條第一項固修正為「行為後法律有變更者，
    適用行為時之法律，但行為後之法律有利於行為人者，適用
    最有利於行為人之法律」，此乃為與刑法第一條罪刑法定主
    義相互契合，而貫徹法律禁止溯及既往原則，係規範行為後
    法律變更所生新舊法律比較適用之準據法，故刑法第二條第
    一項雖經修正，但因屬適用法律之準據法，本身即無所謂比
    較新舊法之問題，應逕適用裁判時之修正施行後刑法第二條
    之規定以決定適用之刑罰法律；而該法係規範行為後法律變
    更所生新舊法律比較之準據法，於新法施行後，即應逕用該
    條為「從舊從輕」之比較；且本次法律變更，比較時應就罪
    刑有關之共犯、未遂犯、想像競合犯、牽連犯、連續犯、結
    合犯，以及累犯加重、自首減輕暨其他法定加減原因（如身
    分加減）與加減例等一切情形，綜其全部罪刑之結果而為比
    較（最高法院九十五年五月二十三日九十五年度第八次刑庭
    會議決議參照）。
貳、實體方面：
一、訊據被告甲○○於本院審理時就檢察官起訴之犯罪事實均坦
    承不諱（見本院九十五年九月二十六日審理筆錄），核與被
    害人乙○○於警詢時指述之情節相符，且有臺南市警察局第
    二分局扣押物品目錄表及贓物認領保管單各一紙在卷可稽，
    此外尚有現場照片十二張附卷可憑，足證被告自白顯與事實
    相符。本件事證明確，被告犯嫌堪以認定。
二、按刑法第三百二十一條第一項第三款之攜帶兇器竊盜罪，係
    以行為人攜帶兇器竊盜為其加重條件，此所謂兇器，其種類
    並無限制，凡客觀上足對人之生命、身體、安全構成威脅，
    具有危險性之兇器均屬之，且祇須行竊時攜帶此種具有危險
    性之兇器為已足，並不以攜帶之初有行兇之意圖為必要，是
    以，螺絲起子、鉗子等一般家庭日常工具，只要客觀上足對
    人之身體、生命構成威脅，即屬該款所指之兇器，最高法院
    七十九年度台上字第五二五三號判例意旨、司法院七十四年
    廳刑一字第三一三號函亦可資參照。故本件被告甲○○著手
    行竊時，所使用之六角板手、油壓剪及剪刀，客觀上既具有
    危險性，且質地堅硬，足以傷害人之身體及危害人之生命，
    應認係屬兇器至明。核被告所為，係犯刑法第三百二十一條
    第一項第二款毀越門扇、第三款攜帶凶器竊盜罪。被告先後
    二次竊盜犯行，犯意個別，行為互殊，侵害不同被害人對於
    財產之所有權及監督權，且不具空間之密接性，侵害之法益
    不具同一性，應分論併罰。又查被告甲○○前因違反毒品危
    害防制條例案件，經本院以九十年度訴字第六三二號判決判
    處有期徒刑十月確定，並於九十二年五月十五日縮短刑期執
    行完畢，此有臺灣高等法院被告前案紀錄表乙紙附卷可稽，
    其於五年以內再故意犯本件有期徒刑以上之罪，茲分別適用
    舊法、新法可知，不論依修正前之刑法第四十七條，或修正
    後之刑法第四十七條第一項之規定，均構成累犯，經比較之
    後，對被告而言並無行為後之法律有利於被告之情形，應依
    刑法第二條第一項前段之規定，適用修正前刑法第四十七條
    之規定，論以累犯。次按被告行為後，刑法已於九十四年一
    月七日修正公布，並自九十五年七月一日施行，依修正後刑
    法第二條第一項規定：「行為後法律有變更者，適用行為時
    之法律。但行為後之法律有利於行為人者，適用最有利於行
    為人之法律」，而受刑人行為時即修正前刑法第五十一條規
    定：「數罪併罰，分別宣告其罪之刑，依左列各款定其應執
    行者」其中第五款規定：「宣告多數有期徒刑者，於各刑中
    之最長期以上，各刑合併之刑期以下，定其刑期。但不得逾
    二十年」，修正後刑法第五十一條第五款已改為：「宣告多
    數有期徒刑者，於各刑中之最長期以上，各刑合併之刑期以
    下，定其刑期。但不得逾三十年」，比較結果，修正後刑法
    並非較有利於行為人，依刑法第二條第一項前段，仍應依修
    正前規定，定其應執行之刑。末按刑法第五十七條規定雖於
    九十四年二月二日修正公布，並於九十五年七月一日施行，
    然此為法院就刑之裁量及酌減審認標準見解之明文化，非屬
    於法律變更（最高法院九十五年度第八次刑事庭會議決議內
    容參照），母庸比較。爰審酌被告貪圖小利，竟為竊盜之行
    為、其犯罪之目的、動機係貪圖不法利益、手段、所生危害
    非微，然犯後坦承犯行，顯見態度良好，尚知所悔悟等一切
    情狀，量處如主文所示之刑，並定其應執行之刑，以資儆懲
    。
三、另參照最高法院八十七年度臺上字第二五六九號判決揭諸之
    意旨「沒收為從刑之一種，具有刑罰及保安處分之性質，且
    與主刑有其從屬關係，如行為後，法律有所變更，但主刑之
    法定最高度及最低度刑，與修正前之舊法完全相同，或僅沒
    收之從刑規定有所更易，主刑並未修正時，則沒收部分，故
    不生比較問題，應適用修正後之法律」，應依施行後之規定
    宣告沒收。經查：分則編有關「犯人」用語者，計有十一條
    ，此次總則編既將「犯人」修正為「犯罪行為人」，而兩者
    涵義既屬相同，故分則編用語宜配合統一修正，乃將第三十
    八條第三項「犯人」修正為「犯罪行為人」，仍屬從刑之規
    定有所更易，惟因主刑並未修正，故本件扣案之六角板手一
    支、油壓剪一支及剪刀三支，均為被告所有供犯本罪所用之
    物，業據被告坦認無訛，並有扣押物品清單一紙足稽，爰依
    刑法第三十八條第一項第二款之規定宣告沒收。
據上論斷，應依刑事訴訟法第二百七十三條之一第一項、第二百
九十九條第一項前段，刑法第二條第一項前段、第三百二十一條
第一項第二款、第三款、修正前刑法第四十七條、第五十一條第
五款、第三十八條第一項第二款，判決如主文所示之刑。
本案經檢察官丙○○到庭執行職務。
中    華    民    國    95    年     9    月    29    日
                  刑事第十一庭  法  官  黃翰義
以上正本證明與原本無異。
如不服本判決，應於判決送達後10日內，向本院提出上訴狀。
                                書記官  沈建杉
中    華    民    國    95    年    10    月    2     日
 附錄科刑法條：
中華民國刑法第321條
（加重竊盜罪）
犯竊盜罪而有左列情形之一者，處 6 月以上、 5 年以下有期徒
刑：
一  於夜間侵入住宅或有人居住之建築物、船艦或隱匿其內而犯
之者。
二  毀越門扇、牆垣或其他安全設備而犯之者。
三  攜帶兇器而犯之者。
四  結夥三人以上而犯之者。
五  乘火災、水災或其他災害之際而犯之者。
六  在車站或埠頭而犯之者。
前項之未遂犯罰之。


司法院資訊處製作；財團法人民間司法改革基金會備份。
